cs: Doumbekův styl/technika hry: Arabský / blízkovýchodní (obecný); Egyptský styl; Fúze/moderní; Turecký styl; Jiné
zh-CN: 手鼓演奏风格/技巧: 阿拉伯/中东（通用）; 埃及风格; 融合/现代风格; 土耳其风格; 其他
pt-PT: Estilo/técnica de execução de Doumbek: Árabe/Médio Oriente (geral); Estilo egípcio; Fusão/moderno; Estilo turco; Outro
es: Estilo/técnica de interpretación del doumbek: Árabe/Medio Oriente (general); Estilo egipcio; Fusión/moderno; Estilo turco; Otro
da: Doumbek-spillestil/-teknik: Arabisk/mellemøstlig (generelt); Egyptisk stil; Fusion/moderne; Tyrkisk stil; Andet
pl: Styl/technika gry na darbuce: Arabski/bliskowschodni (ogólny); Styl egipski; Fuzja/nowoczesny; Styl turecki; Inne
sv: Doumbek – spelstil/teknik: Arabisk/Mellanöstern (allmänt); Egyptisk stil; Fusion/modern; Turkisk stil; Övrigt
th: สไตล์/เทคนิคการเล่นกลองดูมเบ็ก: อาหรับ/ตะวันออกกลาง (ทั่วไป); สไตล์อียิปต์; ฟิวชัน/สมัยใหม่; สไตล์ตุรกี; อื่นๆ
nl: Doumbek speelstijl/techniek: Arabisch/Midden-Oosters (algemeen); Egyptische stijl; Fusion/Modern; Turkse stijl; Overige
hr-HR: Doumbek stil/tehnika sviranja: Arapski / bliskoistočni (općenito); Egipatski stil; Fuzija/moderni; Turski stil; Ostalo
sl-SI: Slog/tehnika igranja na doumbek: Arabski/bližnjevzhodni (splošno); Egiptovski slog; Fuzija/moderni slog; Turški slog; Drugo
el: Στυλ/τεχνική παιξίματος ντουμπέκ: Αραβικό/Μεσανατολικό (γενικά); Αιγυπτιακό στυλ; Fusion/Μοντέρνο; Τουρκικό στυλ; Άλλο
bg-BG: Стил/техника на свирене на думбек: Арабски/близкоизточен (общо); Египетски стил; Фюжън/модерен; Турски стил; Друго
ru: Стиль или техника игры на думбеке: Арабский/ближневосточный (общий); Египетский стиль; Фьюжн/модерн; Турецкий стиль; Другое
hu: Doumbek játékstílus/technika: Arab/közel-keleti (általános); Egyiptomi stílusú; Fúziós/modern; Török stílusú; Egyéb
pt-BR: Estilo/técnica de execução do doumbek: Árabe/Oriente Médio (geral); Estilo egípcio; Fusão/Moderno; Estilo turco; Outros
lt-LT: Doumbek grojimo stilius / technika: Arabiškas / Artimųjų Rytų (bendras); Egiptietiškas stilius; „Fusion“ / modernus; Turkiškas stilius; Kita
fr: Style ou technique de jeu du doumbek: Arabe/Moyen-Orient (général); Style égyptien; Fusion/moderne; Style turc; Autre
it: Stile/tecnica di gioco di Doumbek: Arabo/mediorientale (generale); Stile egiziano; Fusion/moderno; Stile turco; Altro
ko: 둠벡 연주 스타일/기법: 아랍/중동(일반); 이집트 스타일; 퓨전/모던; 튀르키예 스타일; 기타
ro-RO: Stilul/tehnica de interpretare la doumbek: Arab/orientul Mijlociu (general); Stil egiptean; Fuziune/modern; Stil turcesc; Altele
vi: Phong cách/kỹ thuật chơi trống doumbek: Phong cách Ả Rập/Trung Đông (nói chung); Phong cách Ai Cập; Kết hợp/Hiện đại; Phong cách Thổ Nhĩ Kỳ; Khác
ja: ドゥンベックの演奏スタイル／テクニック: アラビア/中東 (一般); エジプトスタイル; フュージョン/モダン; トルコスタイル; その他
zh-TW: 杜姆貝克鼓演奏風格/技巧: 阿拉伯/中東 (一般); 埃及風格; 融合/現代; 土耳其風格; 其他
fi: Doumbekin soittotapa tai -tekniikka: Arabialainen / Lähi-idän (yleinen); Egyptiläinen tyyli; Fuusio/moderni; Turkkilainen tyyli; Muu
nb: Doumbek spillestil/teknikk: Arabisk / Midtøsten (generelt); Egyptisk stil; Fusjon/moderne; Tyrkisk stil; Annet
en: Doumbek playing style/technique: Arabic/Middle Eastern (general); Egyptian style; Fusion/Modern; Turkish style; Other
de: Spielstil/-technik der Doumbek: Arabisch/Naher Osten (allgemein); Ägyptischer Stil; Fusion/Modern; Türkischer Stil; Sonstige
tr: Darbuka çalma stili/tekniği: Arap/Orta Doğu (genel); Mısır stili; Füzyon/Modern; Türk stili; Diğer
sk-SK: Štýl/technika hry na dounbeku: Arabský/blízkovýchodný (všeobecný); Egyptský štýl; Fúzia/moderný; Turecký štýl; Iný